臺灣臺南地方法院刑事判決　　　　　　　　　　　　　九十三年度簡上字第四九號
　　上　訴　人
　　即　被　告　甲○○
右列被告因違反動產擔保交易法案件，不服中華民國九十二年十二月二十五日本院九
十二年度營簡字第五八五號第一審判決（聲請案號：九十二年度營偵字第一二五九號
），提起上訴，本院管轄之第二審合議庭判決如左：
    主  文
上訴駁回。
    事  實
一、甲○○於民國九十一年十二月十三日，向安泰商業銀行股份有限公司（下稱安泰
    銀行）貸款新臺幣（下同）二十二萬七千零五十元（本金部分為十七萬元，其餘
    為利息），並以前開貸款所購買之二六五０－ＧＦ號小客車設定動產擔保抵押予
    安泰銀行，且辦妥動產抵押登記，為動產擔保交易之債務人。雙方約定自九十二
    年一月十三日起至九十四年十二月十三日止（原審均誤載為十七日），分三十六
    期給付，每月一期，每期含本息應給付六千三百零七元，抵押標的物即前開小客
    車應停放在臺南縣將軍鄉將富村九二號甲○○住處，不得於貸款清償前任意將前
    開自小客車遷移、出賣、出質、移轉，或為其他處分。然因前開小客車之車價為
    二十萬五千元，而甲○○僅向安泰銀行貸得本金十七萬元，尚不足以支付前開小
    客車之車價，甲○○遂於九十一年十二月十三日下午，前往臺南市○○路億貸當
    舖以原車可用之方式，貸得三萬五千元而繳足車款。詎甲○○因未能如期向億貸
    當舖繳交第一期之貸款利息，而於九十二年一月中旬某日，由憶貸當舖人員將前
    開小客車牽走，用以擔保並清償甲○○之欠款。甲○○亦自第一期（即九十二年
    一月十三日起），即未按期繳款，使嗣後受讓安泰銀行債權之丙○○○股份有限
    公司（下稱丙○○○公司）追索無著，致債權人丙○○○受有損害。
二、案經丙○○○公司訴由臺南縣警察局學甲分局報請臺灣臺南地方法院檢察署檢察
    官偵查後聲請簡易判決處刑。
    理  由
一、訊據被告陳憲明對右揭事實均自白承認，並據告訴代理人丁○○指訴在卷，復有
    貸款暨動產抵押契約書、動產擔保交易動產抵押設定登記申請書、動產擔保交易
    移轉契約書、動產擔保交易動產抵押設定債權人變更登記申請書、存證信函等在
    卷足憑。而被告以原車可用之方式向當舖借款，其後因未能如期繳納利息，被告
    遂出於擔保債權並以前開小客車受償之意思，任由當舖將前開小客車牽走而移轉
    占有，顯見被告有出質之意思及行為。是本件被告違反動產擔保交易法之事證明
    確，犯行足以認定，應依法論科。
二、核被告陳憲明所為，係違反動產擔保交易法第三十八條之罪。原審以被告罪證明
    確，依刑事訴訟法第四百四十九條第一項前段、第四百五十四條第二項，動產擔
    保交易法第三十八條，刑法第十一條前段、第四十一條第一項前段，罰金罰鍰提
    高標準條例第一條前段、第二條之規定，逕以簡易判決量處被告有期徒刑三月，
    並諭知易科罰金之折算標準。本院經核其認事用法，均無不當，量刑亦稱妥適。
    被告上訴意旨，指摘量刑不當，為無理由，應予駁回。
據上論斷，應依刑事訴訟法第四百五十五條之一第一項、第三項、第三百六十八條，
判決如主文。
本案經檢察官乙○○到庭執行職務。
中      華      民      國      九十三      年    五    月    二十六    日
                                  臺灣臺南地方法院刑事第九庭
                                      審判長法  官    鄭  文  祺
                                            法  官    蔡  奇  秀
                                            法  官    林  中  如
右正本證明與原本無異。
不得上訴。
中      華      民      國      九十三      年    五    月    二十六    日
                                            書記官    馬  愛  君
附錄本案論罪科刑法條全文：
動產擔保交易法第三十八條
動產擔保交易之債務人，意圖不法之利益，將標的物遷移、出賣、出質、移轉、抵押
或為其他處分，致生損害於債權人者，處三年以下有期徒刑、拘役或科或併科六千元
以下之罰金。
